臺灣高雄地方法院刑事判決　　　　　　　　　　　　九十三年度訴字第二三八五號
　　公　訴　人　臺灣高雄地方法院檢察署檢察官
　　被　　　告　甲○○
右列被告因違反毒品危害防制條例案件，經檢察官提起公訴（九十三年度毒偵字第三
八九四號），嗣因被告就被訴事實為有罪之陳述，經本院合議庭裁定由受命法官獨任
適用簡式審判程序審理，本院判決如左：
    主  文
甲○○連續施用第一級毒品，處有期徒刑柒月，扣案第一級毒品海洛因貳包（合計淨
重零點壹捌公克、空包裝重零點參肆公克）及均殘留第一級毒品海洛因之注射針筒壹
支、殘渣袋壹個均沒收銷燬之；又施用第二級毒品，處有期徒刑參月。應執行有期徒
刑捌月，扣案第一級毒品海洛因貳包（合計淨重零點壹捌公克、空包裝重零點參肆公
克）及均殘留第一級毒品海洛因之注射針筒壹支、殘渣袋壹個均沒收銷燬之。
    事  實
一、甲○○前於民國九十三年間，因施用毒品案件，經本院裁定送觀察、勒戒後，認
    無繼續施用毒品之傾向，於九十三年二月二十五日執行完畢獲釋，並由臺灣高雄
    地方法院檢察署檢察官於九十三年二月二十四日以九十三年度毒偵緝字第四號為
    不起訴處分確定。猶不知戒絕毒癮，竟基於施用第一級毒品之概括犯意，自九十
    三年五月間某日起至同年七月十六日中午十二時止，連續在高雄縣仁武鄉竹後村
    竹後國小後方巷子內，施用第一級毒品海洛因多次；另基於施用第二級毒品之犯
    意，於九十三年七月十六日下午四時三十分許回溯二十四小時內之某時，在高雄
    縣市不詳處所，施用第二級毒品安非他命一次。嗣於九十三年七月十六日下午一
    時許，在高雄縣仁武鄉○○村○○街七之二號前為警查獲，並扣得第一級毒品海
    洛因二包（合計淨重零點一八公克、空包裝重零點三四公克）及均殘留第一級毒
    品海洛因之注射針筒一支、殘渣袋一個。
二、案經高雄縣警察局仁武分局報告臺灣高雄地方法院檢察署檢察官偵查起訴。
    理  由
一、按本件被告甲○○所犯係死刑、無期徒刑、最輕本刑為三年以上有期徒刑以外之
    罪，其於準備程序就前揭被訴事實為有罪之陳述，經受命法官告知簡式審判程序
    之旨，並聽取其與公訴人之意見後，本院認無不得或不宜改依簡式審判程序進行
    之情事，依刑事訴訟法第二百七十三條之一第一項、第二百八十四條之一規定，
    裁定本件由受命法官獨任進行簡式審判程序，合先敘明。
二、右揭犯罪事實，業據被告於警詢、偵查及本院審理中均坦承不諱，且被告於九十
    三年七月十六日下午一時許為警查獲後，於同日下午四時三十分許所採集之尿液
    ，經送檢驗結果，呈嗎啡及甲基安非他命陽性反應，有高雄縣政府衛生局九十三
    年八月五日九三煙檢字第一六一四號煙毒尿液檢驗成績書影本及高雄醫學大學附
    設中和紀念醫院九十三年八月二十四日報告編號：九三０八─一九五號濫用藥物
    尿液檢驗報告各一份附卷可稽。另扣案之白粉二包，經送驗結果，均含第一級毒
    品海洛因成分，合計淨重零點一八公克、空包裝重零點三四公克；注射針筒一支
    及殘渣袋一個，經送驗結果，均呈海洛因陽性反應，分別有法務部調查局九十三
    年八月十八日調科壹字第二二００一七七七四號鑑定通知書、高雄醫學大學附設
    中和紀念醫院九十三年十月五日報告編號：九三０九─四三八、四三九號檢驗報
    告各一份在卷足憑。再按甲基安非他命經口服投與後，約百分之七十於二十四小
    時內可自尿液中排出，又其尿液內含甲基安非他命成分之檢出，與投與甲基安非
    它命的量、個人體質、檢驗儀器之精密度有關，通常採尿化驗是否呈陽性反應，
    應以投與後二十四小時內所採者為宜，此亦有行政院衛生署藥物食品檢驗局（八
    ０）藥檢壹字第四五二九號函可查。綜上足認，被告前揭自白與事實相符，應堪
    採為被告有罪之證據。則被告右揭連續施用第一級毒品海洛因，及於九十三年七
    月十六日下午四時三十分許回溯二十四小時內之某時，施用第二級毒品安非他命
    一次等犯行，均堪認定。
三、被告前於九十三年間，因施用毒品案件，經本院裁定送觀察、勒戒後，認無繼續
    施用毒品之傾向，於九十三年二月二十五日執行完畢獲釋，並由臺灣高雄地方法
    院檢察署檢察官於九十三年二月二十四日以九十三年度毒偵緝字第四號為不起訴
    處分確定，有上開不起訴處分書及臺灣高等法院被告全國前案紀錄表各一份在卷
    可憑，其於觀察、勒戒執行完畢釋放後，五年內再犯本件毒品危害防制條例第十
    條第一項、第二項之罪，犯罪事證明確，應依法論科。
四、查海洛因、安非他命分別係毒品危害防制條例第二條第二項所稱之第一、二級毒
    品，不得非法持有、施用。核被告所為，係犯毒品危害防制條例第十條第一項之
    施用第一級毒品罪及同條第二項之施用第二級毒品罪。其施用第一、二級毒品前
    後，持有海洛因、安非他命之低度行為，應為施用之高度行為所吸收，不另論罪
    。又被告先後多次施用第一級毒品之犯行，時間緊接，犯罪構成要件相同，顯係
    基於概括犯意反覆為之，應依連續犯之規定論以一罪，並依法加重其刑。被告所
    犯上述二罪，犯意各別，行為互殊，應予分論併罰。爰審酌被告前因施用毒品案
    件，經觀察、勒戒後，由檢察官為不起訴處分確定，仍未戒絕毒品，再犯本件施
    用毒品犯行，顯見其無悔改之意，意志不堅，有失政府制定毒品危害防制條例之
    立法美意，本不宜寬貸，惟念其施用毒品乃自戕一己之身體健康，尚未害及他人
    ，犯後亦坦承犯行，態度良好等一切情狀，分別量處如主文所示之刑，並定其應
    執行刑。扣案第一級毒品海洛因二包（合計淨重零點一八公克、空包裝重零點三
    四公克），及均殘留第一級毒品海洛因之注射針筒一支、殘渣袋一個，業已難與
    第一級毒品海洛因析離，均屬查獲之第一級毒品，爰依毒品危害防制條例第十八
    條第一項前段規定，均予宣告沒收銷燬之。
據上論斷，應依刑事訴訟法第二百七十三條之一第一項、第二百八十四條之一、第二
百九十九條第一項前段，毒品危害防制條例第十條第一項、第二項、第十八條第一項
前段、第二十三條第二項，刑法第十一條、第五十六條、第五十一條第五款，判決如
主文。
本案經檢察官乙○○到庭執行職務。
中      華      民      國    九十三    年      十一      月     四     日
                                  臺灣高雄地方法院刑事庭
                                              法  官  王雅苑
右正本證明與原本無異。
如不服本判決，應於判決送達後十日內，向本院提出上訴狀。
                                              書記官  林志衡
中      華      民      國    九十三    年      十一      月     四     日
附錄法條：
毒品危害防制條例第十條
施用第一級毒品者，處六月以上五年以下有期徒刑。
施用第二級毒品者，處三年以下有期徒刑。
